臺灣高等法院刑事判決　　　　　　　　 94年度上易字第348號
上　訴　人
即　被　告　丁○○
　 　　　　　　　　 （因另案在臺灣臺北監獄受刑中）
上列被告因恐嚇等案件，不服臺灣板橋地方法院92年度易字第23
44號，中華民國93年12月10日第一審判決（起訴案號：臺灣板橋
地方法院檢察署91年度偵字第14339號、14713號），提起上訴，
本院判決如下：
    主  文
上訴駁回。
    事  實
一、丁○○基於恐嚇危害他人安全之概括犯意，連續於左列之時
    間、地點，以加害生命、身體之事，恐嚇他人致生危害於安
    全：
  (一)丁○○於民國91年4月3日中午12時45分許，在臺北縣中和市
    ○○路236巷20 弄口，因其女友子○○與戊○○發生停車糾
    紛（丁○○當時駕駛其所有之2Ｄ─3860 號車輛），竟持其
    所有外型極似真槍之仿九二貝瑞塔手槍型之打火機一支（無
    殺傷力），對戊○○恐嚇稱：「不要讓我遇到」等語，以此
    加害生命、身體之事，恐嚇戊○○，使其心生畏懼，致生危
    害於安全（戊○○不知是假槍）。
  (二)丁○○因其女友子○○之前在甲○○經營之福祿壽彩券行工
    作，離職後不知去向，丁○○乃要求甲○○交代子○○之下
    落，未獲甲○○回應，丁○○因此心生不滿，於91年4 月26
    日晚間（起訴書誤載為27 日上午8時許），前往台北縣中和
    市○○街50號福祿壽彩券行，以三、四顆石頭用面紙盒墊著
    再以塑膠袋包裹，佯裝成爆裂物（無殺傷力），再置於福祿
    壽彩券行之門口，以此加害生命、身體之事，恐嚇甲○○，
    使其心生畏懼，致生危害於安全（甲○○不知為假爆裂物）
    。嗣甲○○於翌日上午8、9時許開門欲營業時見狀即報警處
    理，警方派遣防爆小組前來將該疑以爆裂物品移離路旁後再
    行引爆。
  (三)丁○○因向癸○○所經營之「大豐租車行」承租車號ＢＢ─
    7400號汽車後，未如期交還該車，癸○○透過朋友找出丁○○並取回該車，丁○○因此心生不滿，於91年6 月22日晚上
    11時許，至臺北縣土城市○○路○段254之1 號「大豐租車行
    」丟擲自製之無殺傷力爆裂物（以鐵釘、圖釘、鐵片及鞭炮
    火藥組合而成），以此加害生命、身體之事恐嚇癸○○，使
    其心生畏懼，致生危害於安全。
二、丁○○與徐漢武（業經原審判決確定）基於意圖為自己不法
    所有之犯意聯絡，丁○○並基於概括之犯意，於91年5月20
    日上午11時40分許，在台北縣永和市○○路35號前，由徐漢
    武、丁○○輪流持客觀上足以威脅他人生命、身體安全而可
    供兇器使用之鐵鎚及鑿子各一支（均屬徐漢武所有，未扣案
    ）及螺絲起子一支（向附近商家借得，未扣案），破壞張政
    誠所有之車號ＥＷ─282 號自小客車之右後方三角玻璃（毀
    損部分未據告訴），打開車門進入車內，竊得張政誠所有之
    公益彩券600張（價值約23萬元）、鑰匙4串（丁○○將其中
    彩券600 張分予徐漢武，剩餘之彩券自行刮開兌獎）。丁○○復承上開概括犯意，自91年6月12日起至同年7月23 日止，
    在臺北縣板橋市等地，分別持其所有客觀上足以威脅他人生
    命、身體安全而可供兇器使用之擊破器一支（長約17.5公分
    ，質地堅硬）或電鋸（未扣案），或徒手，連續多次竊取如
    附表一所示被害人丙○○等人之財物（詳細之犯罪時間、地
    點、方法及所得財物暨被害人均詳如附表一所載）。
三、嗣警方於91年8月4日凌晨零時30分許，在臺北縣永和市○○
    路173巷1號前，自丁○○駕駛之車號2Ｄ─3680 號自小客車
    內扣得如附表二編號一至十一所示之物品；又於同日凌晨一
    時許，丁○○帶領警方至台北縣板橋市○○路○段153巷18之
    4 號其住處扣得如附表二編號十二至廿八所示之物品；再於
    同日凌晨2時許，在台北縣板橋市○○路411號樓梯間起出附
    表二編號廿九至五十一所示之物。
四、案經台北縣政府警察局永和分局移送及告訴人戊○○訴由台
    北縣政府警察局中和分局報請臺灣板橋地方法院檢察署檢察
    官偵查起訴。
    理  由
一、程序問題
  (一)、按依修正後刑事訴訟法施行法第7條之3規定：「中華民國
      92 年1月14日修正通過之刑事訴訟法施行前，已繫屬於各
      級法院之案件，其以後之訴訟程序，應依修正刑事訴訟法
      終結之。但修正刑事訴訟法施行前已依法定程序進行之訴
      訟程序，其效力不受影響。」而92年2月6日修正公布之刑
      事訴訟法，業於同年9月1日施行，本件係於92年8月8日修
      正刑事訴訟法施行前繫屬於原審法院，此有原審法院收文
      章蓋於台灣板橋地方法院檢察署92年8月8日板檢博宏91偵
      14339號第14713號字第60503號送審函可稽（原審卷一第1
      頁）。本件引用之警詢及檢察官之偵訊筆錄，均係修正刑
      事訴訟法施行前依當時之法定程序所製作取得之證據，其
      證據能力不因修正刑事訴訟法實施而受影響，合先敘明。
  (二)、被告上訴本院後提出其於警詢時之自白係出於刑求之抗辯
      ，經查：被告自警詢、偵查乃至原審審理中，均未曾就其
      警詢供述有何非任意性之情形，提出刑求抗辯，衡諸常情
      ，苟行為人於警訊中因遭刑求抗辯．而為非任意性之供述
      時，莫不於偵查或法院審理中，力求澄清，並提出質疑，
      以供調查，還其清白，被告遲至本院審理中始為刑求抗辯
      ，顯與常情不符，況被告於偵查及原審審理中亦自白犯罪
      ，不採該警詢筆錄，亦與事實之認定，不生影響。此外，
      亦查無其他積極證據足認被告於警詢時之自白係遭不正方
      法所致，故被告上開警詢自白係出於刑求之抗辯，並不足
      採。
二、認定犯罪事實所憑之證據及其認定之理由
  (一)、關於丁○○恐嚇戊○○部分：
    1.右揭被告丁○○恐嚇戊○○部分，業據告訴人戊○○於檢
      察官訊問時及原審92年感裁字第58號丁○○感訓案件審理
      時指訴甚詳（見偵字第14169號卷第30 頁至第31頁及上開
      感訓案卷第43頁），並經證人子○○於原審具結證述屬實
      （見原審卷第278至279頁）；被告丁○○於偵審中均坦承
      曾於前開時地因子○○與戊○○發生停車糾紛，而與戊○○發生口角，當時伊曾持扣案仿九二貝瑞塔手槍型之打火
      機一支等情在卷（見原審卷第139至140頁）；復有上開手
      槍型打火機一支扣案可資佐證。
    2.扣案之上開手槍型打火機，外型與真槍非常相似，槍管及
      槍身均為金屬製造，為銀灰色，槍管部分並未漆上紅色或
      其他顏色油漆，如當場擊發板機，可連動撞錘，與真槍類
      似，槍柄下方有一瓦斯灌入孔，惟並不明顯，業經原審審
      理時當庭及本院勘驗明確（見原審卷第306頁、本院卷第
      121頁）。證人子○○亦於原審具結證稱：扣案之手槍型
      打火槍，外人遠觀時不知是真槍或假槍等語（見原審卷第
      279頁）。是被告丁○○持該手槍型打火機恐嚇戊○○時
      ，戊○○自難辨別真假，足令戊○○心生畏懼而致生危害
      於安全。
  (二)、關於丁○○恐嚇甲○○部分：
    1.右揭被告丁○○放置假爆裂物恐嚇甲○○之犯罪事實，業
      據證人甲○○於93年5月26日原審93年感更字第4號丁○○
      感訓發回更案案件審理時具結證述明確，被告丁○○於91
      年8月4日檢察官訊問時亦自白在卷（見偵字第14339號偵
      卷第127頁背面）；被告丁○○於93年9月14日原審審理時
      坦承：「（問：91年8月4日在永和市○○路173巷為警查
      獲，在警詢、檢察官訊問中所言是否實在？）警詢筆錄我
      有看過才簽名，內容都實在；檢察官詢問時所言亦實在。
      （問：91年8月4日警詢筆錄有無錄音？）有。不需再聽錄
      音帶。」（見原審卷第216頁），是被告丁○○於91年8月
      4日檢察官訊問時之自白，具有證據能力，且與證人甲○○之指述相符，堪信為真實。
    2.證人臺北縣政府警察局海出分局三組警員柯乃清於93年4
      月14日原審93年感更字第4號丁○○感訓發回更案案件審
      理時具結證稱：甲○○發現疑似爆裂物後向警方報案，刑
      事警察局因此請防爆小組前去現場處理，新聞報導報得很
      大等語。被告丁○○在福祿壽彩券行放置之前揭物品，即
      使新聞記者與具有專業知識之警員及刑事警察局防爆小組
      人員亦不能辨別真假，可見該物品之外觀極似爆裂物，自
      足令甲○○心生畏懼而致生危害於安全。
    3.被告丁○○因打電話要求甲○○交出子○○未果，隔日即
      91年4月27日上午8時許，甲○○上班後即在福祿壽彩券行
      門口發現疑似爆裂物等情，業據被害人甲○○於警詢時指
      述明確（見他字第477 號偵卷第33頁）。被告丁○○於91
      年8月4日檢察官訊問時亦供稱：「我有放爆裂物，但是因
      『涂』與我女友之間之事。」（見偵字第14339 號偵卷第
      128頁背面及第129頁），復於92年9月1日原審審理時供稱
      ：「因為我女朋友事情跟彩券行老闆吵架，就把石頭放在
      彩券行門口，隔天早上看新聞他們說是爆裂物，但我是用
      塑膠袋裡面放三、四顆石頭」等語（見原審卷第143頁）
      。由上揭凊涼之指訴及被告丁○○之自白，可知被告丁○○放置上開假爆裂物，恐嚇甲○○之動機，係因丁○○
      不滿其要求甲○○交出子○○未果，而以此加害生命、身
      體之事恐嚇甲○○致生危害於安全，並非基於意圖為自己
      或他人不法所有之恐嚇取財犯意而為。
  (三)、關於丁○○恐嚇癸○○部分：
      右揭被告丁○○恐嚇癸○○之犯罪事實，業據證人癸○○
      於93年4月14日原審前開感訓發回更審案件審理時具結證
      述明確，證人子○○於93年11月25日原審訊問時亦具結證
      稱丁○○曾向伊表示去過土城的租車行丟過炸彈等語（見
      原審卷第281至282頁），被告丁○○於檢察官訊問時亦自
      白上情不諱（見偵字第14339號偵卷第128頁、第174頁）
      。此部分事證已臻明確。
  (四)、關於丁○○、徐漢武竊盜部分：
　  1.右揭被告丁○○與同案被告徐漢武共同竊取張政誠財物之
      犯罪事實，業據被告丁○○於偵審中自白在卷（見偵字第
      14339號偵卷第30頁反面、153頁、162頁、原審卷第145頁
      、147頁、303頁），同案被告徐漢武除辯稱伊不知丁○○
      未得車主之同意，無竊盜之意思云云外，亦於原審審理時
      坦承伊與丁○○共同於事實欄所載之時間、地點及手段取
      走張政誠之財物等情不諱（見原審卷第139頁、303頁），
      核與被害人張政誠於警詢時指訴之情節相符，且張政誠報
      案後警方於ＥＷ─282 號車輛內採集可資比對之指紋一枚
      ，經刑事警察局輸入電腦比對再以人工確認結果，與該局
      檔存被告丁○○指紋卡之左中指指紋相符，亦有該局91年
      6月18日刑紋字第0910149868號鑑驗書一份在卷可憑（見
      偵字第14713號偵卷第7至9頁）。雖然被告丁○○與徐漢
      武竊取張政誠財物時所持之鐵鎚、鑿子、螺絲起子各一支
      ，均未扣案，惟該鐵鎚、鑿子、螺絲起子既可敲破車窗玻
      璃，客觀上自足以威脅他人生命、身體安全，而可供兇器
      使用。此部分事證明確，堪予認定。
    2.如附表一所示被告丁○○連續竊盜之犯罪事實，被告丁○○除否認附表一編號五之犯行外，餘均於原審審理時坦承
      不諱（見原審卷第138 頁、141頁、148頁、150至151頁、
      298頁、303至305 頁），並有附表一備註欄所載各項證據
      可資佐證。又扣案之擊破器一支，長約17.5公分，質地堅
      硬，可用以擊破車窗玻璃，業經原審審理時勘驗明確（見
      原審卷第306 頁），則該擊破器客觀上足以威脅他人生命
      、身體安全，自屬兇器。又被告丁○○犯附表一編號五所
      示竊盜犯行時，攜帶電鋸破壞鐵門，經證人子○○於原審
      具結證述明確（見原審卷第283 頁），該電鋸雖未扣案，
      惟既可破壞鐵門，客觀上自足以威脅他人生命、身體安全
      ，應屬兇器。此部分犯罪事實，堪以認定。
二、對於被告之辯解、有利或不利之證據不採納之理由：
  (一)、關於丁○○恐嚇戊○○部分：
      被告丁○○於原審辯稱：「我當時人在車上，有口角爭執
      沒錯，但我沒有放話恐嚇，我是拿手槍型的打火機來點我
      的煙」云云。惟查，被告丁○○持該手槍型之打火機對戊○○揚言：「不要讓我遇到」等語，其目的在恐嚇戊○○
      ，而非點煙，已據告訴人戊○○、證人子○○陳明在卷（
      見原審卷第第271至272頁、279頁），被告丁○○上開所
      辯應係畏罪卸責之詞，不足採信。
  (二)、關於丁○○恐嚇甲○○部分：
      被告丁○○於原審辯稱：「我是把三顆石頭用面紙盒墊著
      再用塑膠袋包起來，從外觀上應該看得出是石頭，因為沒
      有找到甲○○的車，就把這個袋子丟在彩券行門口」云云
      。被告丁○○在福祿壽彩券行放置之物品，外觀極似爆裂
      物，已如前述，且苟被告丁○○無以該假爆裂物恐嚇甲○○之犯意，何需大費週章將三顆石頭以面紙盒墊著再用塑
      膠袋包好放置在福祿福彩券行之門口？其有恐嚇甲○○之
      犯意，實昭然若揭。被告丁○○上開所辯，有違常情事理
      ，不足採信。
  (三)、關於丁○○恐嚇癸○○部分：
      被告丁○○於原審辯稱：「癸○○的老公綽號叫小林，我
      認識小林，後來基隆有個角頭叫阿齊跟小林有買賣一些非
      法的東西，小林爽約，小林要我出面跟阿齊講，後來又透
      過癸○○找到小林約隔天晚上要談，小林還是爽約，他們
      車行才會被人放置類似爆裂物的東西，應該是阿齊他們放
      的，阿齊大概四十歲左右」云云。惟查，被告丁○○恐嚇
      癸○○之犯行，事證明確，已如前述，且被告丁○○於檢
      察官訊問時亦自白不諱（見偵字第14339號偵卷第128頁、
      第174頁），其事後翻異前詞否認犯罪，顯係畏罪卸責之
      詞，委不足採。
三、法律之適用：
  (一)被告丁○○以加害生命、身體之事，恐嚇戊○○、甲○○、
    癸○○之行為，均係犯刑法第305 條恐嚇危害安全罪；其先
    後三次恐嚇犯行，時間緊接，犯罪構成要件相同，顯係基於
    概括犯意為之，為連續犯，應依刑法第56條以一罪論並加重
    其刑。起訴書記載被告丁○○於福祿壽彩券行前放置假爆裂
    物之犯行，除犯刑法第305 條恐嚇危害安全罪外，另犯刑法
    第346條第1項之恐嚇取財罪云云，然被告丁○○於福祿壽彩
    券行放置假爆裂物之動機，係因丁○○不滿甲○○未交代子
    ○○之去向，並非基於意圖為自己或他人不法所有之恐嚇取
    財犯意而為，已如前述，自不構成恐嚇取財罪。因公訴意旨
    認被告丁○○係以一行為觸犯恐嚇罪及恐嚇取財罪，屬想像
    競合犯云云，自無庸另為無罪之諭知。
  (二)被告丁○○竊取張政誠及附表一編號一、三、六、八所示被
    害人丙○○等人財物之犯行，係犯刑法第321條第1項第3款
    之攜帶兇器竊盜罪（起訴書認犯刑法第320條第1項普通竊盜
    罪云云，顯屬違誤）；其所為如附表一編號二、四、七所示
    竊盜行為，係犯刑法第320條第1項之普通竊盜罪；其所為如
    附表一編號五所示竊盜行為，係犯刑法第321條第1項第2 款
    、第3款之攜帶兇器毀越門扇竊盜罪（起訴書漏引第3款）。
    被告丁○○與徐漢武間就竊取張政誠財物之犯行，具有犯意
    聯絡及行為分擔，為共同正犯。被告丁○○先後多次竊盜犯
    行，時間緊接，犯罪基本構成要件相同，顯係基於概括犯意
    為之，為連續犯，應依刑法第56條論以情節較重之刑法第32
    1條第1項第2款、第3款之攜帶兇器毀越門扇竊盜一罪，並加
    重其刑。起訴書雖漏未論及被告丁○○竊取附表一編號二及
    七所示之竊盜事實，惟此部分與起訴書記載丁○○之竊盜犯
    行，既有連續犯之裁判上一罪關係，基於審判不可分之法則
    ，自得合一審判。
  (三)被告丁○○所犯前揭恐嚇危害安全罪及攜帶兇器毀越門扇竊
    盜罪間，犯意各別，行為互殊，應分論併罰。
四、原審以被告丁○○犯行事證明確，並審酌被告丁○○素行不
    良（見卷附臺灣高等法院被告全國前案紀錄表）、其犯罪動
    機、目的、丁○○連續以假槍、假爆裂物恐嚇戊○○、甲○○、癸○○之手段兇惡、其所竊取之財物價值不低、丁○○
    竊盜之次數高達九次、其侵入住宅竊盜之行為嚴重危害居住
    安寧自由，暨丁○○犯後避重就輕等一切情狀，量處丁○○
    連續以加害生命、身體之事，恐嚇他人致生危害於安全，處
    有期徒刑壹年陸月；又連續攜帶兇器毀越門扇竊盜，處有期
    徒刑貳年拾月，並定應執行有期徒刑肆年貳月。至就扣案如
    附表一編號十所示手槍型打火機一支，係被告丁○○所有、
    犯恐嚇罪所用之物，扣案如附表一編號六所示擊破器一支，
    係被告丁○○所有、犯竊盜罪所用之物，業據被告丁○○供
    明在卷（見原審卷第306頁），併依刑法第38條第1項第2 款
    宣告沒收。至於其他扣案物品，被告丁○○與同案被告徐漢
    武均供稱與本案無關（見原審卷第306 頁），尚乏積極證據
    足資認定係屬被告丁○○或共犯徐漢武供犯本案所用之物，
    又非違禁物，爰不宣告沒收。至於被告丁○○犯附表一編號
    五竊盜時所用之電鋸、丁○○與徐漢武竊取張政誠財物時所
    使用之鐵鎚、鑿子、螺絲起子各一支，並未扣案，亦無證據
    顯示現仍存在，且均非違禁物，被告丁○○及同案被告徐漢
    武並明確供稱螺絲起子係向附近商家借得（見原審卷第145
    頁），亦不予宣告沒收。其認事用法均無違誤，量刑亦甚妥
    適，應予維持。
五、不另為無罪諭知部分：
  (一)、公訴意旨另認：被告丁○○於91年4月22日，對甲○○恫
      嚇：「將伊女友子○○交出，否則伊身上有帶槍，到時將
      對甲○○不利」，因認被告丁○○涉犯刑法第305條恐嚇
      危害安全罪嫌云云。
  (二)、按告訴人之指訴，係以使被告受刑事訴追為目的，是其陳
      述是否與事實相符，仍應調查其他證據以資審認，最高法
      院著有52年台上字第1300號判例可資參照。
  (三)、公訴人認被告丁○○有此部分恐嚇犯嫌，無非係以被害人
      甲○○於偵查中之指訴，為其論斷依據。
  (四)、訊據被告丁○○堅決否認有此部分恐嚇犯行，並辯稱：「
      我有去店裡找他（指甲○○），要他告訴我子○○的下落
      ，可能口氣不好，但沒有說我口袋裡有槍或是如不交出，
      將對他不利的話。」。經查：告訴人甲○○固於警詢時指
      稱：91年4月22日左右，丁○○就到店裡來找伊，說其女
      友不見了，要伊將子○○交出來，否則其身上有槍，將對
      伊不利云云（見偵字第14339 號偵卷第49頁）。惟被害人
      甲○○之此部分指訴，並無任何目擊證人或對話錄音帶等
      其他證據可資審認，揆諸前揭判例意旨，此部分不能證明
      被告丁○○犯罪，因公訴意旨認此部分恐嚇危害安全罪嫌
      與前揭被告丁○○恐嚇戊○○、癸○○部分具有連續犯之
      裁判上一罪關係，自無庸另為無罪之諭知。
六、起訴書之犯罪事實欄另記載：「徐漢武曾於91年4月16 日前
    往甲○○位於臺北縣中和市○○街50號福祿壽彩券行投注新
    臺幣（下同）3,600元，待開獎後徐漢武夥同隋風恆、道克
    明、廖國龍及姓名年籍不詳男子前往福祿壽彩券行，稱甲○○有一柱號碼疏未幫徐漢武投注，要求甲○○賠償二獎之獎
    金150 萬元之一半，惟遭甲○○拒絕」，依其文義應係認定
    甲○○確因疏失而漏未幫徐漢武投注一組樂透彩號碼，而該
    組號碼洽好中了該期二獎云云，此觀其犯罪事實欄接續記載
    「丁○○得知上情後，因對甲○○心存怨懟，即於同年27日
    上午8 時許，前往福祿壽彩券行放置可疑爆裂物」，而認被
    告丁○○係單獨「在福祿壽彩券行放置可疑爆裂物，係一行
    為觸犯恐嚇、恐嚇取財罪嫌，為想像競合（漏植「犯」字）
    ，應從一重（漏植「處」字）斷」云云益明。從而，徐漢武
    、隋風恆、道克明、廖國龍及姓名年籍不詳男子前往福祿壽
    彩券行向甲○○陳稱渠等中二獎，而要求甲○○賠償當期二
    獎之金150 萬元之一半乙節，檢察官並未起訴任何人涉犯
    恐嚇取財或詐欺取財罪嫌。惟查：被告丁○○與徐漢武、隋
    風恆、道克明、廖國龍及姓名年籍不詳男子係共同基於意圖
    為自己不法所有之犯意聯絡，先由徐漢武前往福祿壽彩券行
    投注3,600 元購買樂透彩，待開獎後，丁○○、隋風恆、道
    克明、廖國龍及姓名年籍不詳男子再前往福祿壽彩券行，向
    甲○○佯稱徐漢武下注時有一組號碼，該彩券行漏未幫徐漢
    武投注，而該組號碼正是當期二獎之號碼，要求甲○○賠償
    當期二獎之獎金150萬元之一半，以此詐術欲使甲○○交付
    上開款項等情，業經被害人甲○○指述在卷（見他字第4773
    號偵卷第34頁反面及第35頁），並經證人子○○於原審具結
    證述屬實（見原審卷第280頁、281頁）。又徐漢武於91年8
    月4日警詢時供稱：「事情是91年4月初小邱叫我至德光街投
    注站幫他簽彩券金額是3,650元，投注後小邱就說他有中獎
    但老闆卻因疏忽而有一注號碼不見了為由，就到彩券行找老
    闆理論，當時他還有叫我付一半中獎的錢」、「（問：是否
    認識『小邱』丁○○、『阿明』道克明、『小么』隋風恆及
    『阿龍』廖國龍等人？是何關係？）我都認識是朋友關係。
    （問：因何要受小邱所託前往簽注？）因為我剛好要去那附
    近做事，所以他才託我前往簽注。」（見偵字第14339號偵
    卷第42頁），嗣於同年9月20日檢察官訊問時改稱：「是隋
    拜託我去簽彩券，我替他簽了3,700多元，隋有挑選號碼交
    給我去投注，我交給老闆，說下班去拿，後隋限我說號碼有
    錯，沒錯的話，就中二獎，他們要我一同去彩券行」（見同
    上偵卷第157 頁反面），同案被告徐漢武對於何人委託其下
    注？下注金額為何？何人表示中二獎？其供述前後矛盾，顯
    見其虛。又徐漢武復以證人身分於原審92年9月1日審理時具
    結證稱：「（問：這張中獎彩券號碼是否真有下注號碼，或
    虛構的？）我也不清楚。」按實際簽單下注之人係徐漢武，
    下注後負責保管簽單及彩券者也是徐漢武，而該期二獎之金
    額高達150餘萬元，苟隋風恆所委託下注之簽單號碼中確有
    二獎之號碼，則徐漢武於接獲隋風恆之電話通知中二獎後，
    豈有不立即查閱手中之簽單號碼以核對是否確已簽中二獎？
    顯見徐漢武等人下注簽單為假，欲詐欺甲○○為實。由上析
    知，被告丁○○與徐漢武、隋風恆、道克明、廖國龍等人係
    共同基於詐欺取財之犯意聯絡，佯以甲○○有一組號碼疏未
    幫徐漢武投注，而該組號碼洽好中該期樂透彩二獎，要求甲○○賠償二獎之獎金150 萬元之一半之詐術方法，欲使甲○○交付上開款項，被告丁○○與徐漢武等人應共同涉犯刑法
    第339條第3項、第1 項之詐欺取財未遂罪。此部分犯罪事實
    ，與被告丁○○於福祿壽彩券行前放置爆裂物之犯罪動機不
    同，係屬二事，已如前述，因未據起訴，且與前揭論罪科刑
    部分無裁判上一罪或實質上一罪關係，本院不得合一審判，
    宜由檢察官另為適法之處理，附此敘明。
七、被告上訴意旨略以：
  (一)、上訴人與戊○○發生停車糾紛時，子○○與戊○○互罵發
      生口角，當時戊○○找來二位年青壯漢陣，仗勢欺人，戊○○怕上訴人報官，竟向警察謊報上訴人持打火機手槍恐
      嚇她，誣告上訴人，此部分，除戊○○之空言指控外，並
      無其積極證據為證，若傳此二名幫兇到案即可證明戊○○
      誣告之事實，請追訴戊○○誣告他人之刑責。
  (二)、甲○○不知何心態，一直反對上訴人與子○○交往，91年
      4月26 日上訴人前去甲○○經營之彩卷行找子○○，甲○○態度惡劣，上訴人言語上恐有得罪他，促使甲○○心懷
      不滿，向警察單位謊報上訴人有放置爆裂物之行為，且無
      其他證據足可證明上訴人有為原判決所指犯行，請詳查並
      追訴甲○○誣告他人之刑責。
  (三)、癸○○經營之大豐車行被告擲爆裂物並非上訴人所為，實
      為癸○○的先生綽號「小林」向基隆角頭「阿齊」購買槍
      枝糾紛所引起，只要「小林」到案說明，即可證明上訴人
      與本案無關。並無證據證明上訴人有恐嚇戊○○、甲○○
      及癸○○之意圖，應為無罪之諭知。
  (四)、原判決依據之本案卷證據均是警察強行毆打所取得，上訴
      人於91年8月4日經警逮捕後，為便衣警察毆打逼供，嚴重
      違反刑訴訟程序，請詳查當日警訊筆錄及當日錄影帶、錄
      音帶，即可證明云云，惟查：
  (一)、被告於本院審理中業已自承，過程中其雖坐於車上，惟其
      確實手拿一個手槍打火機時在手上（見本院卷第54之1頁
      ），而該手槍打火機經本院審判長當庭勘驗結果，其外觀
      確實屬實手槍造型（見本院卷第121頁），是被告上訴意
      旨指稱被害人戊○○有誣指其持打火機手槍恐嚇她之情形
      ，當非可採。
  (二)、又被告亦自承確有拿石頭用塑膠袋裝著丟擲於甲○○經營
      之彩卷行外（見本院卷第55頁），被告準備丟擲之物既已
      經包裝，外觀上難以辨認為無害之石頭，被害人甲○○因
      先與被告有語衝突，而主觀上因認被告丟擲之物為爆裂物
      品，致其心生畏布，難謂有何誣指之情形，被告所指，亦
      非可採。
  (三)、至被告聲請傳喚之證人即癸○○之夫「小林」歷經本院傳
      喚均未到庭陳述，此部分證據調查之主張，業據被告捨棄
      在卷（見本院卷第127頁），從而被告前揭所辯，亦難認
      為真。
  (四)、被告上訴本院後提出其於警詢時之自白係出於刑求之抗辯
      ，經查：被告自警詢、偵查乃至原審審理中，均未曾就其
      警詢供述有何非任意性之情形，提出刑求抗辯，衡諸常情
      ，苟行為人於警訊中因遭刑求抗辯．而為非任意性之供述
      時，莫不於偵查或法院審理中，力求澄清，並提出質疑，
      以供調查，還其清白，被告遲至本院審理中始為刑求抗辯
      ，顯與常情不符，況被告於偵查及原審審理中亦自白犯罪
      ，不採該警詢筆錄，亦與事實之認定，不生影響。此外，
      亦查無其他積極證據足認被告於警詢時之自白係遭不正方
      法所致，故被告上開警詢自白係出於刑求之抗辯，並不足
      採。
  (五)、被告上訴意旨，仍執前詞，指摘原判決此部分不當，為無
      理由，應予駁回。
據上論斷，應依刑事訴訟法第368條，判決如主文。
本案經檢察官黃東焄到庭執行職務。
中　　華　　民　　國　　94　　年　　6 　　月　　9 　　日
　　　　　　　　　刑事第二庭    審判長法　官  蔡  長  溪
　　　　　　　　　　　　　　　　　    法　官  楊  貴  志
　　　　　　　 　 　　　　　　　　　　法　官  林  俊  益
以上正本證明與原本無異。
不得上訴。
                                      書記官  廖  月  女
中　　華　　民　　國　　94　　年　　6 　　月　　9 　　日
附錄：本案論罪科刑法條全文
中華民國刑法第321條
犯竊盜罪而有左列情形之一者，處六月以上、五年以下有期徒刑
：
一  於夜間侵入住宅或有人居住之建築物、船艦或隱匿其內而犯
之者。
二  毀越門扇、牆垣或其他安全設備而犯之者。
三  攜帶兇器而犯之者。
四  結夥三人以上而犯之者。
五  乘火災、水災或其他災害之際而犯之者。
六  在車站或埠頭而犯之者。
前項之未遂犯罰之。
中華民國刑法第305條
 (恐嚇危害安全罪)
以加害生命、身體、自由、名譽、財產之事，恐嚇他人致生危害
於安全者，處二年以下有期徒刑、拘役或三百元以下罰金。
附表一：
┌─┬───┬────┬────┬─────────┬───┬─────┐
│編│行為人│犯罪時間│犯罪地點│犯罪方法及所得財物│被害人│證    據  │
│號│      │        │        │                  │      │          │
├─┼───┼────┼────┼─────────┼───┼─────┤
│一│丁○○│91年6月 │臺北縣板│撬開丙○○所使用之│丙○○│丙○○於│
│  │      │12日    │橋市四川│3Ｂ─2211號自用小 │      │  警詢時之│
│  │      │        │路一段38│客車（車主登記協立│      │  指述（見│
│  │      │        │9號愛買 │瀝青工業股份有限公│      │  偵字第14│
│  │      │        │停車場  │司）行李廂，並持可│      │  339 號偵│
│  │      │        │        │供兇器使用之扣案擊│      │  卷第55至│
│  │      │        │        │破器打破駕駛座旁玻│      │  56頁）。│
│  │      │        │        │璃（毀損部分未據告│      │贓物認領│
│  │      │        │        │訴），竊取丙○○所│      │  保管單一│
│  │      │        │        │有之現金3,000元、P│      │  紙（同上│
│  │      │        │        │DA傳訊王一台、鑰匙│      │  偵卷第64│
│  │      │        │        │二串（其中一串為該│      │  頁）。  │
│  │      │        │        │車鑰匙、另一串為住│      │被告邱文│
│  │      │        │        │家鑰匙）、銀行存摺│      │  聰於偵審│
│  │      │        │        │一本、空白支票四十│      │  中之自白│
│  │      │        │        │四張、金融卡一張、│      │  （見原審│
│  │      │        │        │提款卡一張、林李淑│      │   卷第148│
│  │      │        │        │蘭之身分證、汽車駕│      │  頁、303 │
│  │      │        │        │照、健保卡各一張、│      │  頁）。  │
│  │      │        │        │支票二張等物。    │      │          │
├─┼───┼────┼────┼─────────┼───┼─────┤
│二│丁○○│91年6月 │臺北縣板│徒手利用己○○所有│己○○│己○○於│
│  │      │中旬    │橋市四川│之7Ｋ─0809號車門 │      │  警詢時之│
│  │      │        │路一段38│未上鎖，而開啟車門│      │  指述（見│
│  │      │        │9號遠東 │進入，竊得己○○所│      │  偵字第14│
│  │      │        │愛買停車│有之太陽眼鏡二副、│      │  339號偵 │
│  │      │        │場      │行車執照一張、保險│      │  卷第57頁│
│  │      │        │        │卡一張、鑰匙三副、│      │  ）。    │
│  │      │        │        │遙控器一個等物。  │      │贓物認領│
│  │      │        │        │                  │      │  保管單一│
│  │      │        │        │                  │      │  紙（同上│
│  │      │        │        │                  │      │  偵查卷第│
│  │      │        │        │                  │      │  65頁）。│
│  │      │        │        │                  │      │被告邱文│
│  │      │        │        │                  │      │  聰於原審│
│  │      │        │        │                  │      │  審理時之│
│  │      │        │        │                  │      │  自白（見│
│  │      │        │        │                  │      │  原審卷第│
│  │      │        │        │                  │      │  148頁、2│
│  │      │        │        │                  │      │  98頁）。│
├─┼───┼────┼────┼─────────┼───┼─────┤
│三│丁○○│91年6月1│台北縣三│持扣案之擊破器破壞│壬○○│壬○○於│
│  │      │4日     │重市重新│壬○○所有之車號8 │      │  警詢之指│
│  │      │        │路5段609│Ｆ─3091號自用小客│      │  述（見偵│
│  │      │        │巷家樂福│車之車窗玻璃（毀損│      │  字第1433│
│  │      │        │停車場  │部分未據告訴），竊│      │  9號卷第5│
│  │      │        │        │得壬○○所有之汽車│      │  4頁）。 │
│  │      │        │        │使用手冊一份、ＣＤ│      │壬○○領│
│  │      │        │        │數片、停車證一張等│      │  回其失竊│
│  │      │        │        │物。              │      │  之汽車使│
│  │      │        │        │                  │      │  用手冊一│
│  │      │        │        │                  │      │  份之贓物│
│  │      │        │        │                  │      │  認領保管│
│  │      │        │        │                  │      │  單一張（│
│  │      │        │        │                  │      │  同上偵卷│
│  │      │        │        │                  │      │  第63頁）│
│  │      │        │        │                  │      │  。      │
│  │      │        │        │                  │      │丁○○於│
│  │      │        │        │                  │      │  偵審中之│
│  │      │        │        │                  │      │  自白（見│
│  │      │        │        │                  │      │  原審卷第│
│  │      │        │        │                  │      │  148頁、3│
│  │      │        │        │                  │      │  04頁）。│
├─┼───┼────┼────┼─────────┼───┼─────┤
│四│丁○○│91年6月2│台北縣板│持編號一竊得之鑰匙│丙○○│丙○○於│
│  │      │0日     │橋市文化│，竊得丙○○所使用│      │  警詢之指│
│  │      │        │路2段410│之車號3Ｂ─2211號 │      │  述（同上│
│  │      │        │巷2弄28 │自用小客車一輛（內│      │  ）。    │
│  │      │        │號地下停│有保全衛星系統、相│      │車輛竊盜│
│  │      │        │車場    │機一台、鑰匙一串等│      │  資料查詢│
│  │      │        │        │物）。            │      │  報表─查│
│  │      │        │        │                  │      │  詢車輛認│
│  │      │        │        │                  │      │  可資料、│
│  │      │        │        │                  │      │  贓物認領│
│  │      │        │        │                  │      │  保管單各│
│  │      │        │        │                  │      │  一紙（見│
│  │      │        │        │                  │      │  他字第27│
│  │      │        │        │                  │      │  66號卷第│
│  │      │        │        │                  │      │  52頁）。│
│  │      │        │        │                  │      │被告邱文│
│  │      │        │        │                  │      │  聰於偵審│
│  │      │        │        │                  │      │  中之自白│
│  │      │        │        │                  │      │  （見原審│
│  │      │        │        │                  │      │   卷第148│
│  │      │        │        │                  │      │   頁、303│
│  │      │        │        │                  │      │   頁）。 │
├─┼───┼────┼────┼─────────┼───┼─────┤
│五│丁○○│91年6月 │台北縣板│以可供兇器使用之電│乙○○│證人乙○○│
│  │      │28日之間│橋市大觀│鋸，破壞鐵門上之柵│      │、子○○於│
│  │      │        │路2段153│欄，再從破壞後之鐵│      │原審審理時│
│  │      │        │巷18號3 │門空隙鑽入破壞裡面│      │之證詞（見│
│  │      │        │樓      │之木門後，侵入住宅│      │原審卷第28│
│  │      │        │        │，竊得乙○○所有之│      │2至283頁、│
│  │      │        │        │金項鍊一條、金牌一│      │296頁）   │
│  │      │        │        │個、相機一台等物（│      │          │
│  │      │        │        │侵入住宅部分未據告│      │          │
│  │      │        │        │訴）。            │      │          │
├─┼───┼────┼────┼─────────┼───┼─────┤
│六│丁○○│91年7月 │台北縣土│持扣案之擊破器，破│辛○○│辛○○、│
│  │      │中旬某日│城市金城│壞辛○○所有之車號│      │  游明樺於│
│  │      │        │路3段28 │ＥＸ─2407號自用小│      │  警詢時之│
│  │      │        │號對面  │客車之鑰匙孔（毀損│      │  指述（見│
│  │      │        │路旁    │部分未據告訴），竊│      │  偵字第14│
│  │      │        │        │取車內辛○○之駕駛│      │  339號偵 │
│  │      │        │        │執照、健保卡、身分│      │  卷第59頁│
│  │      │        │        │證、耕莘醫院掛號證│      │  、61頁）│
│  │      │        │        │、機車行車執照、保│      │  。      │
│  │      │        │        │險卡、誠泰銀行金融│      │贓物認領│
│  │      │        │        │卡、富邦銀行信用卡│      │  保管單一│
│  │      │        │        │、玉山銀行及第一銀│      │  紙（同上│
│  │      │        │        │行提款卡、萬泰銀行│      │  卷第67頁│
│  │      │        │        │信用卡、游明樺之身│      │  ）。    │
│  │      │        │        │分證等各一張、黑色│      │丁○○於│
│  │      │        │        │皮夾一個等物。    │      │  偵審中之│
│  │      │        │        │                  │      │  自白（見│
│  │      │        │        │                  │      │  原審卷第│
│  │      │        │        │                  │      │  148頁、3│
│  │      │        │        │                  │      │  03頁）。│
├─┼───┼────┼────┼─────────┼───┼─────┤
│七│丁○○│91年7月2│台北縣板│竊得吳慧姍所有之車│吳慧姍│吳慧姍於│
│  │      │1日晚上 │板市四川│號ＢＡＭ─870號重 │      │  警詢之指│
│  │      │9時許   │路1段269│型機車一輛（置物箱│      │  述（見偵│
│  │      │        │號前    │內放置有皮包一個，│      │  字第1433│
│  │      │        │        │內有現金新台幣300 │      │  9號偵卷 │
│  │      │        │        │元、摩托羅拉牌Ｔ19│      │  第60頁）│
│  │      │        │        │1型行動電話一支（ │      │  。      │
│  │      │        │        │含0000000000門號卡│      │丁○○於│
│  │      │        │        │）、吳慧姍之國民身│      │  原審審理│
│  │      │        │        │分證、駕駛執照、健│      │  時之自白│
│  │      │        │        │保卡、行車執照各一│      │  （見原審│
│  │      │        │        │張、化粧品一盒、鑰│      │  卷第148 │
│  │      │        │        │匙一串等物。      │      │  頁、150 │
│  │      │        │        │                  │      │  至151頁 │
│  │      │        │        │                  │      │  ）。    │
│  │      │        │        │                  │      │贓物認領│
│  │      │        │        │                  │      │  保管單一│
│  │      │        │        │                  │      │  紙（同上│
│  │      │        │        │                  │      │  偵卷第68│
│  │      │        │        │                  │      │  頁）。  │
├─┼───┼────┼────┼─────────┼───┼─────┤
│八│丁○○│91年7月2│台北縣中│持扣案之擊破器敲破│庚○○│庚○○於│
│  │      │3日凌晨 │和市防汛│庚○○有停放路旁之│      │  警詢時之│
│  │      │4時30分 │路旁    │車號6Ｎ─2002號自 │      │  指述（見│
│  │      │許      │        │用小客車車窗玻璃，│      │  偵字第14│
│  │      │        │        │竊得庚○○所有之黑│      │  339號偵 │
│  │      │        │        │色公事包一個（內有│      │  卷第58頁│
│  │      │        │        │印章及證件等物）。│      │  ）。    │
│  │      │        │        │                  │      │贓物認保│
│  │      │        │        │                  │      │  管單一紙│
│  │      │        │        │                  │      │  （同上偵│
│  │      │        │        │                  │      │  卷第66頁│
│  │      │        │        │                  │      │  ）。    │
│  │      │        │        │                  │      │被告邱文│
│  │      │        │        │                  │      │  聰於偵審│
│  │      │        │        │                  │      │  之自白（│
│  │      │        │        │                  │      │  見原審卷│
│  │      │        │        │                  │      │  第148頁 │
│  │      │        │        │                  │      │  、305頁 │
│  │      │        │        │                  │      │  ）。    │
└─┴───┴────┴────┴─────────┴───┴─────┘
附表二：
┌──┬──────────────┬────┬────────────┐
│編號│贓證物名稱　　　　　　　　　│數量　　│備註　　　　　　　　　　│
├──┼──────────────┼────┼────────────┤
│一  │油壓剪　　　　　　　　　　　│二支　　│在臺北縣永和市○○路173 │
│    │　　　　　　　　　　　　　　│　　　　│巷1號前車號2Ｄ─3680號自│
│    │　　　　　　　　　　　　　　│　　　　│小客車內查獲。          │
├──┼──────────────┼────┼────────────┤
│二　│鐵撬　　　　　　　　　　　　│一支　　│同右　　　　　　　　　　│
├──┼──────────────┼────┼────────────┤
│三　│螺絲起子　　　　　　　　　　│三支　　│同右　　　　　　　　　　│
├──┼──────────────┼────┼────────────┤
│四　│鉗子　　　　　　　　　　　　│三支　　│同右　　　　　　　　　　│
├──┼──────────────┼────┼────────────┤
│五　│扳手　　　　　　　　　　　　│一支　　│同右　　　　　　　　　　│
├──┼──────────────┼────┼────────────┤
│六　│擊破器　　　　　　　　　　　│一支　　│同右　　　　　　　　　　│
├──┼──────────────┼────┼────────────┤
│七　│鑰匙　　　　　　　　　　　　│八串　　│同右　　　　　　　　　　│
├──┼──────────────┼────┼────────────┤
│八　│塑膠手套　　　　　　　　　　│二雙　　│同右　　　　　　　　　　│
├──┼──────────────┼────┼────────────┤
│九　│藍波刀　　　　　　　　　　　│一把　　│同右　　　　　　　　　　│
├──┼──────────────┼────┼────────────┤
│十　│仿九二貝瑞塔手槍型打火機　  │一把　　│同右　　　　　　　　　　│
├──┼──────────────┼────┼────────────┤
│十一│遙控器　　　　　　　　　　　│四個　　│同右　　　　　　　　　　│
├──┼──────────────┼────┼────────────┤
│十二│砂輪機組　　　　　　　　　　│一組　　│在臺北縣板橋市○○路○段 │
│    │　　　　　　　　　　　　　　│　　　　│153巷18之4號查獲　      │
├──┼──────────────┼────┼────────────┤
│十三│護貝機　　　　　　　　　　　│一台　　│同右　　　　　　　　　　│
├──┼──────────────┼────┼────────────┤
│十四│熱融槍　　　　　　　　　　　│二支　　│同右　　　　　　　　　　│
├──┼──────────────┼────┼────────────┤
│十五│鑰匙　　　　　　　　　　　　│一副　　│同右                    │
├──┼──────────────┼────┼────────────┤
│十六│爆竹（扣押物品清單及起訴書均│一個　　│同右。                  │
│    │誤載為自製爆裂物）          │        │經刑事警察局鑑定結果，該│
│    │　                          │        │所謂「土製炸彈」一個，為│
│    │　                          │        │紙筒外殼之爆竹，高75公厘│
│    │　                          │        │、直徑40公厘，總重92公克│
│    │　                          │        │，經Ｘ光透視，未發現改裝│
│    │                            │        │及變造情事。爆竹內裝火藥│
│    │                            │        │取樣0.89公克鑑驗，檢出氯│
│    │                            │        │酸鉀、碳粉、鋁粉、硫磺、│
│    │                            │        │硝酸鋇、銷酸鉀等成分，認│
│    │                            │        │係煙火類火藥，係市售商品│
│    │                            │        │，原供民俗節慶之正當用途│
│    │                            │        │，非屬槍砲彈藥刀械管制條│
│    │                            │        │例所列管之爆裂物，此有刑│
│    │                            │        │事警察局91年9月30日刑鑑 │
│    │                            │        │字第0910235067號及同年10│
│    │                            │        │月11日刑偵五字第09102916│
│    │                            │        │48號鑑驗通知書在卷可憑（│
│    │                            │        │見偵字第14339號（原審誤 │
│    │                            │        │載為13449號）偵卷第207  │
│    │                            │        │、208頁）。             │
├──┼──────────────┼────┼────────────┤
│十七│磨刻機組　　　　　　　　　　│一組　　│同右　　　　　　　　　　│
├──┼──────────────┼────┼────────────┤
│十八│爆裂原料（鐵釘）　　　　　  │四包　　│同右　　　　　　　　　　│
├──┼──────────────┼────┼────────────┤
│十九│游明樺、辛○○、何明章之身分│三張（各│辛○○、游明樺之身分證均│
│    │證                          │一張）  │附於偵卷。              │
├──┼──────────────┼────┼────────────┤
│二０│吳慧姍、辛○○、何明章之駕照│三張（各│吳慧姍、何明章之駕照已領│
│    │　                          │一張）  │回。                    │
│    │                            │        │辛○○之駕照附於偵卷。  │
├──┼──────────────┼────┼────────────┤
│二一│己○○、魏少華、何明章、黃文│四張（各│己○○、魏少華之保險卡附│
│    │信之保險卡                  │一張）  │於偵卷。                │
│    │                            │        │何明章之保險卡已領回。  │
├──┼──────────────┼────┼────────────┤
│二二│魏少華、黃文信之行車執照　　│二張（各│魏少華之行車執照附於偵卷│
│    │                            │一張）　│。　                    │
├──┼──────────────┼────┼────────────┤
│二三│辛○○、吳慧姍之健保卡      │二張（各│吳慧姍之健保卡已領回。　│
│    │　                          │一張）　│辛○○之健保卡附於偵卷。│
├──┼──────────────┼────┼────────────┤
│二四│辛○○之耕莘醫院掛號卡　　　│一張　　│附於偵卷。　　　　　　　│
├──┼──────────────┼────┼────────────┤
│二五│吳芳如之學生證　　　　      │一張　　│同右　　　　　　　　　　│
├──┼──────────────┼────┼────────────┤
│二六│二０００年總統競選金鈔　　　│一張　　│同右　　　　　　　　　　│
├──┼──────────────┼────┼────────────┤
│二七│福祿壽電腦投注站簽單　　　　│五張　　│同右　　　　　　　　　　│
├──┼──────────────┼────┼────────────┤
│二八│安非他命吸食器      　　　　│一組　　│同右　　　　　　　　　　│
├──┼──────────────┼────┼────────────┤
│二九│傳訊王ＰＤＡ　　　　　　　　│一台　　│在臺北縣板橋市○○路411 │
│    │　　　　　　　　　　　　　　│　　　　│號樓梯間查獲。丁○○供稱│
│    │                            │        │係其竊得後丟棄之贓物。  │
├──┼──────────────┼────┼────────────┤
│三０│富士相機　　　　　　　　　　│一台　　│同右　　　　　　　　　　│
├──┼──────────────┼────┼────────────┤
│三一│計算機　　　　　　　　　　　│一台　　│同右　　　　　　　　　　│
├──┼──────────────┼────┼────────────┤
│三二│自小客車鑰匙　　　　　　　　│二串　　│同右　　　　　　　　　　│
├──┼──────────────┼────┼────────────┤
│三三│遙控器　　　　　　　　　　　│二個　　│同右　　　　　　　　　　│
├──┼──────────────┼────┼────────────┤
│三四│鑰匙　　　　　　　　　　　　│十二串　│同右　　　　　　　　　　│
├──┼──────────────┼────┼────────────┤
│三五│印章　　　　　　　　　　　　│五枚　　│同右　　　　　　　　　　│
├──┼──────────────┼────┼────────────┤
│三六│林李淑蘭之身分證　　　　　　│一張　　│同右　　　　　　　　　　│
├──┼──────────────┼────┼────────────┤
│三七│林李淑蘭之駕照　　　　　　　│一張　　│同右　　　　　　　　　　│
├──┼──────────────┼────┼────────────┤
│三八│第一銀行龍潭分行支票（QB5262│七張　　│同右　　　　　　　　　　│
│    │817~23）                    │        │                        │
├──┼──────────────┼────┼────────────┤
│三九│臺灣中小企業銀行龍潭分行支票│廿八張　│同右　　　　　　　　　　│
│　　│（AP0000000~4、AP0000000~9、│　　　　│　　　　　　　　　　　　│
│    │AP0000000~9、AP0000000~9、AP│        │                        │
│    │0000000、AP0000000~6）      │        │                        │
├──┼──────────────┼────┼────────────┤
│四０│臺灣中小企業銀行龍潭分行面額│一張 　 │同右　　　　　　　　　　│
│　　│62,800元之支票（AP0000000） │　　　　│　　　　　　　　　　　　│
├──┼──────────────┼────┼────────────┤
│四一│第一銀行南門分行面額327,000 │一張 　 │同右　　　　　　　　　　│
│    │元之支票（KA0000000）       │        │                        │
├──┼──────────────┼────┼────────────┤
│四二│第一銀行興雅分行面額293,598 │一張　　│同右　　　　　　　　　　│
│    │元之支票（RB0000000）       │        │                        │
├──┼──────────────┼────┼────────────┤
│四三│壬○○所有之8Ｆ─3091號汽車 │一份　  │同右（壬○○失竊之物）。│
│    │使用手冊                    │        │                        │
├──┼──────────────┼────┼────────────┤
│四四│丙○○之存摺　　　　　　　  │十本　  │同右（丙○○失竊之物）  │
├──┼──────────────┼────┼────────────┤
│四五│林李淑蘭之存摺　　　　      │三本　  │同右　　　　　　　　　  │
├──┼──────────────┼────┼────────────┤
│四六│林美君之存摺　　　　　　　  │一本　  │同右　　　　　　　　　  │
├──┼──────────────┼────┼────────────┤
│四七│協力瀝青公司存摺　　　　　  │一本　　│同右　　　　　　　　　　│
├──┼──────────────┼────┼────────────┤
│四八│金融卡　　　　　　　　　　　│四張　　│同右。　　　　　　　　　│
├──┼──────────────┼────┼────────────┤
│四九│黑色公事包　    　　　　　　│一個　　│同右（庚○○失竊之物）。│
├──┼──────────────┼────┼────────────┤
│五十│誠泰銀行金融卡　　　　　　　│一張　　│同右（辛○○失竊之物）。│
├──┼──────────────┼────┼────────────┤
│五一│富邦銀行信用卡　　　　　　　│一張　　│同右（辛○○失竊之物）。│
└──┴──────────────┴────┴────────────┘
